# IFRIC撤销议题选注——议题 1 ：反向收购不构成业务子公司的会计处理

提问人：XK2410 时间：2017-07-16 09:19:03
反向购买实物中法律上母公司报表中有货币资金，应交税费固定资产等，其余业务已经出售给大股东了，现在的主要业务就是将此固定资产出租获取收入，还有一个三无投资可能会分红，此种情况是否业务呢？求解@chenyiwei 。通常构成业务应从组合的整体来说，所以不认定构成业务

回答人：chenyiwei
该固定资产如果是专用于出租的单项资产，如房屋等，则不构成业务。但如楼下henry版主所说，很多情况下购买的上市公司可能保留小规模业务，此时应将交易总价在壳资源价款和购买业务的对价之间分拆。